臺灣雲林地方法院刑事判決　　　　　　　 96年度易字第529號
公　訴　人　臺灣雲林地方法院檢察署檢察官
被　　　告　丁○○
上列被告因傷害案件，經檢察官提起公訴（96年度調偵字第211
號），被告於準備程序進行中就被訴事實為有罪之陳述，經本院
聽取當事人意見後，認宜由獨任法官進行簡式審判程序，裁定進
行簡式審判程序，判決如下：
    主  文
丁○○傷害人之身體，處有期徒刑陸月，如易科罰金，以新臺幣
壹仟元折算壹日，緩刑貳年，並應於緩刑期間內之民國九十六年
十一月至九十七年八月，每月十五日支付甲○○新臺幣貳萬元，
共支付新臺幣貳拾萬元。
    事  實
一、丁○○於民國96年7月14日16時10分許，在其友人李江水位
    於雲林縣二崙鄉○○村○○路140號住處前，因細故與甲○○發生爭執，竟基於傷害人身體之犯意，以甲○○所有之西
    瓜刀1 把，朝甲○○身體等處揮砍2 刀，致甲○○受有左前
    胸、左前臂穿刺傷而造成開放性骨折、右肩大出血等傷害。
二、案經丙○○（起訴書誤載為甲○○）訴由雲林縣縣警察局西
    螺分局報告臺灣雲林地方法院檢察署檢察官偵查起訴。
    理  由
一、本件被告丁○○所犯為死刑、無期徒刑、最輕本刑為三年以
    上有期徒刑以外之罪，被告於準備程序中均就被訴事實為有
    罪之陳述，經法官告知簡式審判程序之旨，並聽取公訴人、
    被告之意見後，合議庭認為適宜，依刑事訴訟法第273 條之
    1 第1 項規定，裁定進行簡式審判程序。又刑事訴訟法第15
    9 條第1 項規定：被告以外之人於審判外之言詞或書面陳述
    ，除法律有規定者外，不得作為證據。惟同條第2 項例外規
    定：法院以簡式審判程序，不適用之。故本件不適用傳聞排
    除法則有關限制證據能力之相關規定。並得依同法第310 條
    之2 之準用同法第454 條之規定製作略式判決書，僅需記載
    犯罪事實、證據名稱及應適用之法條，並得以簡略方式為之
    。
二、本件被告丁○○之上開犯罪事實，除有其自白外，尚有下列
    證據可佐：
    (一)被害人甲○○於警詢時之指述
    (二)告訴人丙○○（即被害人甲○○之妻）於警詢時之指訴。
    (二)證人李江水於警詢中之證述。
    (三)被害人甲○○之慈愛醫院之診斷證明書1 紙。
    (四)案發現場現場暨蒐證照片7 張。
    (五)扣案之西瓜刀1 把。
三、核被告丁○○所為係犯刑法第277 條第1 項之傷害罪。爰斟
    酌被告僅因細故即持西瓜刀砍擊被害人甲○○，殊為不該，
    惟被告為本件犯行亦肇因於被害人甲○○持刀向被告尋釁，
    且被告已與被害人甲○○及告訴人丙○○以新臺幣20萬元達
    成和解，及被告之智識程度及家庭狀況等一切情狀，量處如
    主文所示之刑，並諭知易科罰金之折算標準。又被告並無前
    科，素行良好，有臺灣高等法院被告前案紀錄表1 份在卷可
    稽，且被害人甲○○及告訴人丙○○於本院審理時均同意本
    院給予被告緩刑之宣告，信被告經此教訓，並無再犯之虞，
    爰依刑法第74條第1 項第1 款宣告緩刑2 年以啟自新，並依
    同條第2 項第3 款諭知被告應於主文所示之期間內按月賠償
    被害人甲○○2 萬元，合計20萬元。末查，扣案之西瓜刀1
    把雖為被告用以傷害被害人之物品，惟該西瓜刀為被害人甲○○所有，業經被害人甲○○於本院審理時陳述在案，故對
    扣案之西瓜刀不為沒收之諭知。
據上論斷，應依刑事訴訟法第273 條之1 第1 項、第299 條第1
項前段、第310 條之2 、第454 條，刑法第277 條第1 項、第41
條第1 項前段、第74條第1 項第1 款、第2 項第3 款、第3 項，
刑法施行法第1 條之1 ，判決如主文。
本案經檢察官乙○○到庭執行職務
中　　華　　民　　國　　96　　年　　10　　月　　19　　日
                  刑事第一庭    法  官  楊昱辰
以上正本證明與原本無異。
如不服本判決，應於判決送達後10日內，向本院提出上訴狀。
                                書記官　黃秋萍
中　　華　　民　　國　　96　　年　　10　　月　　19　　日
附錄法條：中華民國刑法第277條第1項
傷害人之身體或健康者，處3年以下有期徒刑、拘役或1千元以下
罰金。
